【裁判字號】    89,訴,1922
【裁判日期】    891019
【裁判案由】    廢棄物清理法
【裁判全文】
臺灣臺中地方法院刑事判決                        八十九年度訴字第一九二二號
    公  訴  人  台灣台中地方法院檢察署檢察官
    被      告  甲○○
    選任辯護人  呂勝賢
右列被告因廢棄物清理法案件，經檢察官提起公訴（八十九年度偵字第一一三二三號
），本院判決如左：
    主  文
甲○○連續任意棄置有害事業廢棄物，處有期徒刑貳年，緩刑伍年。
    事  實
一、甲○○為貨車司機，於民國八十八年四、五月間，受葉福來委託載運泥土至葉福
    來之堂兄葉李成所耕作坐落台中縣大甲鎮○○段四四０、四四七、四四八地號之
    土地，以作為整地回填沃土之用。甲○○因知悉台中縣大安溪河床有不詳姓名之
    人傾倒之廢土，即駕駛車號ＮＧ－三一七號大貨車（已報廢）至前開大安溪河床
    載運廢土至葉李成之土地，嗣經人檢舉，台中縣環境保護局派人檢驗結果，認該
    廢土係有害事業廢棄物（按葉李成、葉福來因而為台灣台中地方法院檢察署檢察
    官以違反廢棄物清理法提起公訴，經本院以八十九年度訴字第七五八號判決無罪
    在案，於該案審理時，查悉上開廢土為陸昌化工股份有限公司所生產之事業廢棄
    物），葉福來、葉李成二人乃要求甲○○將該批廢土載回，甲○○即將之載至台
    中縣大甲鎮○○街三十五號旁空地暫時堆放。嗣甲○○雖明知該批廢土為有害事
    業廢棄物，但因無力處理，乃基於概括犯意，駕駛前開大貨車，連續於八十八年
    十二月八日夜間，載運三台有毒廢土（每台十米立方的量）至台中縣大甲鎮大安
    溪火炎山堤防三Ｋ加二百九十公尺前之三十公尺河床內任意棄置；於八十九年一
    月十日夜間，載運三台有毒廢土（每台十米立方的量）至前址任意棄置；於八十
    九年三月五日夜間十時許，載運一台有毒廢土（每台十米立方的量）至前址任意
    棄置。迨於八十九年三月二十七日上午十一時許，為警會同台中縣環境保護局及
    經濟部水利處第三河川局人員查獲。
二、案經台中縣警察局大甲分局報請臺灣臺中地方法院檢察署檢察官偵查起訴。
    理  由
一、訊據被告甲○○對右揭事實供承不諱，核與台中縣環境保護局稽查員乙○○證述
    情節相符；又被告所棄置之廢土確係有害事業廢棄物，此有行政院環境保護署稽
    查督察大隊中區隊之檢驗報告一紙附卷可稽；復有台中縣環境保護局事業廢棄物
    稽查紀錄表、經濟部水利處第三河川局會勘記錄及現場圖各一紙，現場蒐證照片
    十一幀，本院八十九年度訴字第七五八號刑事判決影本一紙等在卷足憑。本件事
    證至臻明確，被告犯行堪以認定。
二、核被告所為，係犯廢棄物清理法第二十二條第二項第一款之任意棄置有害事業廢
    棄物罪。被告前後多次犯行，時間緊接，所犯為構成要件相同之罪，顯係基於概
    括犯意為之，應依連續犯之規定以一罪論，並加重其刑。本院審酌被告之品行，
    犯罪之動機、手段，棄置有害事業廢棄物之數量及對自然環境致生之危害程度，
    犯後坦承犯行等一切情狀，量處如主文所示之刑。末查被告曾於六十八年十月二
    十九日，因偽造文書案件經法院判處有期徒刑六月確定，於同年十一月十五日易
    科罰金執行完畢，其於五年以內未曾受有期徒刑以上刑之宣告，此有臺灣臺中地
    方法院檢察署刑案資料查註紀錄表附卷可按，其坦承犯行，深具悔意，經此案科
    刑教訓後，當知警惕而無再犯之虞，本院綜核各情，認所宣告之刑以暫不執行為
    適當，併予宣告緩刑五年，以啟自新。
三、公訴人另認被告於八十九年三月二十七日上午十一時許，在前開河床棄置一台（
    約十米立方的量）有害事業廢棄物之廢土。惟上情為被告所否認，並辯稱：伊當
    天沒有倒廢土，不是在現場被查獲。本院為此訊問當日至現場會勘之台中縣環境
    保護局稽查員乙○○，其證稱在查獲現場並未看到被告之車子等語（見本院八十
    九年九月二十一日訊問筆錄），由是足見被告所辯之情，應堪採認。被告此部分
    犯行尚屬不能證明，本應諭知無罪判決，然因公訴人認此部分，與前開判決有罪
    部分，有連續犯之裁判上一罪關係，依審判不可分原則，爰不另為無罪之諭知，
    附予敘明。
據上論斷，應依刑事訴訟法第二百九十九條第一項前段，廢棄物清理法第二十二條第
二項第一款，刑法第十一條前段、第五十六條、第七十四條第二款，判決如主文。
中      華      民      國      八十九      年      十    月    十九    日
                                        法  官  游  文  科
右正本證明與原本無異。
如不服本判決，應於送達後十日內向本院提出上訴狀（須附繕本），上訴於台灣高等
法院台中分院。
                                        書記官
中      華      民      國      八十九      年      十    月  二十一    日
附錄論罪科刑法條
廢棄物清理法第二十二條第二項第一款：
有左列情形之一者，處一年以上五年以下有期徒刑，得併科一百萬元以下罰金：
一、任意棄置有害事業廢棄物者。


司法院資訊處製作；財團法人民間司法改革基金會備份。
